【裁判字號】    97,家聲,424
【裁判日期】    971204
【裁判案由】    大陸地區判決聲請承認之裁定
【裁判全文】
臺灣高雄地方法院民事裁定             97年度家聲字第424號
聲  請  人  乙○○
相  對  人  甲○
上聲請人聲請認可大陸地區民事確定判決效力事件，本院裁定如
下：
    主  文
認可大陸地區福建省福清市人民法院西元2007年11 月15 日（2
007） 融民初字第3493號民事判決，於西元2008年5 月4 日生效
。
程序費用新臺幣壹仟元由聲請人負擔。
    理  由
一、聲請意旨略以：聲請人與相對人原係夫妻，嗣因感情破裂，
    經大陸地區福建省福清市人民法院於西元2007年11月15日以
    （2007）融民初字第3493號民事判決准許兩造離婚，並於20
    08年5 月4 日確定。而該判決業經財團法人海峽交流基金會
    驗證屬實，聲請人爰依臺灣地區與大陸地區人民關係條例第
    74 條第1 項規定聲請裁定認可上揭民事判決等語。
二、按在大陸地區作成之文書，經行政院設立或指定之機構或委
    託之民間團體驗證者，推定為真正。又在大陸地區作成之民
    事確定判決、民事仲裁判斷，不違背臺灣地區公共秩序或善
    良風俗者，得聲請法院裁定認可。上揭規定，以在臺灣地區
    作成之民事確定裁判、民事仲裁判斷，得聲請大陸地區法院
    裁定認可或為執行名義者，始適用之，臺灣地區與大陸地區
    人民關係條例第7 條、第74條第1 項、第3 項分別定有明文
    。
三、經查，聲請人上揭主張，業據聲請人提出大陸地區福建省福
    清市人民法院西元2007年11月15日（2007）融民初字第3493
    號民事判決書、福清市人民法院民事判決生效證明書、中華
    人民共和國福建省福清市公證處（2008）融證民字第4461、
    4462號證明書、財團法人海峽交流基金會（97）南核字第09
    2857、092862號證明各1 份為證，而經本院審核聲請人提出
    之上揭文件內容，核與聲請人上開主張相符。本院並審酌，
    上揭民事判決內容，係以兩造未同居生活，無法建立夫妻感
    情，婚姻實係名存實亡等情為據，而准予判決兩造離婚，此
    與我國民法第1052條第2 項規定之離婚重大事由相當，其判
    決理由亦與我國之公共秩序或善良風俗並無違背。又大陸地
    區業於西元1998年（即民國87年）1 月15日，通過「最高人
    民法院關於人民法院認可台灣地區有關法院民事判決的規定
    」，並自同年5 月26日起施行，是在臺灣地區作成之民事確
    定裁判，已得依該規定聲請大陸地區法院裁定認可，故我國
    法院依法亦可認可大陸地區之民事確定判決。參諸上揭法條
    規定，本件聲請，於法並無不合，應予認可。
四、程序費用負擔之裁判依據：依非訟事件法第21條第1 項，裁
    定如主文。
中    華    民    國     97    年    12    月    4    日
                             家事法庭法  官  呂憲雄
以上正本證明與原本無異。
當事人如不服本裁定，須於收受本裁定之翌日起10日內，向本院
提出抗告狀。（須按對造人數附抗告繕本，並繳納抗告費新台幣
1000 元）
中    華    民    國    97    年    12    月    4     日
                                 法院書記官  蘇  豫


司法院資訊處製作；財團法人民間司法改革基金會備份。
